臺灣桃園地方法院民事簡易判決
111年度桃原簡字第35號
原      告  韓瑞麟  
被      告  張生星  


            沅順交通股份有限公司

法定代理人  杜宗維  
上二人共同                
訴訟代理人  陳科憲  
上列當事人間請求侵權行為損害賠償(交通)事件，原告就本院11
0年度桃原交簡字第258號刑事案件提起附帶民事訴訟（110年度
桃原交簡附民字第15號），業經本院刑事庭裁定移送前來，本院
於民國111年11月11日言詞辯論終結，判決如下：
    主      文
被告應連帶給付原告新臺幣65,530元，及自民國110年10月13日
起至清償日止，按週年利率5%計算之利息。
原告其餘之訴駁回。
訴訟費用由被告連帶負擔20%，餘由原告負擔。
本判決第1項得假執行。
原告其餘假執行之聲請駁回。
    事實及理由
壹、程序方面：
    按簡易案件訴狀送達後，原告不得將原訴變更或追加他訴，
    但減縮應受判決事項之聲明者不在此限，民事訴訟法第436
    條第2項、第255條第1項第3款分別定有明文。查原告原起訴
    聲明為：「㈠被告應連帶給付原告新臺幣（下同）673,530元
    ，及自起訴狀繕本送達翌日起至清償日止，按週年利率5%計
    算之利息。㈡請准供擔保宣告假執行。」，嗣迭經變更，於
    民國111年11月11日言詞辯論期日確定聲明為：「㈠被告應連
    帶給付原告325,530元，及自起訴狀繕本送達翌日起至清償
    日止，按週年利率5%計算之利息。㈡請准供擔保宣告假執行
    。」（見本院卷第71頁反面），經核原告上開所為，係屬減
    縮應受判決事項（請求金額及利息）之聲明，揆諸首揭規定
    ，應予准許。
貳、實體方面：
一、原告主張：被告張生星於109年4月27日上午8時37分許，駕
    駛車牌號碼00-000號營業大貨車，沿國道一號往北行駛，行
    經新北市○○區○道0號北向38.9公里處時，本應注意車前狀況
    ，並隨時採取必要之安全措施，而以當時情況，並無任何不
    能注意之情形，竟疏未注意及此而貿然前行，撞擊其前方由
    訴外人韓秉憲所駕駛、其上搭載原告之車牌號碼0000-00號
    自用小客車(下稱系爭事故)，導致原告因此受有頸部拉傷、
    胸部挫傷、肩頸筋膜拉傷、右胸背挫傷、右小腿腓腸肌肉血
    腫等傷害。原告因此受有醫療費用5,530元、看護費用70,00
    0元、薪資損失100,000元、精神慰撫金150,000元之損害。
    而被告沅順交通股份有限公司為被告張生星之僱用人，系爭
    事故發生時，張生星係為沅順交通股份有限公司執行職務，
    故沅順交通股份有限公司應對張生星之侵權行為連帶負賠償
    責任。爰依侵權行為法律關係提起本訴，並聲明：如上開變
    更後之聲明所示。
二、被告則以：被告對醫療費用請求沒有意見，願意如數支付；至看護費用、薪資損失部分，因診斷證明書沒有記載需專人看護、休養，故不願意賠償；精神慰撫金部分請求之金額過高等語，資為抗辯。並聲明：原告之訴駁回。
三、得心證之理由
　㈠原告主張上開事實，及被告張生星因前開不法行為，業經本
    院刑事庭以110年度桃原交簡字第258號刑事簡易判決被告張
    生星犯過失傷害罪、本院111年度原交簡上字第4號上訴駁回
    確定，此經本院依職權調閱前開刑事案件電子卷證查核無訛
    ，堪信原告之主張為真實。
　㈡按故意或過失，不法侵害他人之權利者，負損害賠償責任；
    汽、機車或其他非依軌道行駛之動力車輛，在使用中加損害
    於他人者，駕駛人應賠償因此所生之損害；不法侵害他人之
    身體或健康者，對被害人因此喪失或減少勞動能力，或增加
    生活上之需要時，應負損害賠償責任；受僱人因執行職務，
    不法侵害他人之權利者，由僱用人與行為人連帶負損害賠償
    責任；不法侵害他人之身體，被害人雖非財產上之損害，亦
    得請求賠償相當之金額，民法第184條第1項前段、第191條
    之2前段、第193條第1項、第188條第1項前段、第195條第1
    項前段分別定有明文。又汽車行駛時，駕駛人應注意車前狀
    況及兩車並行之間隔，並隨時採取必要之安全措施，道路交
    通安全規則第94條第3項亦規定甚詳。
　㈢經查，系爭事故之發生係因張生星（後車）行車時未與前車
    保持足夠安全距離，致前車遇有突發路況而煞車時，張生星
    反應不及而發生碰撞。張生星違反道路交通安全規則第94條
    第3項之行車規範，並直接導致系爭事故之發生，其所為顯
    有過失甚明。而系爭事故發生當時，張生星係為沅順交通股
    份有限公司執行職務，揆諸上開規定，原告請求被告沅順交
    通股份有限公司與被告張生星負連帶損害賠償責任，於法有
    據。茲就本件原告請求被告賠償之項目及金額，分述如下：
    ⒈醫療費用部分：得請求5,530元。
    　⑴原告主張因系爭事故受有頸部拉傷、胸部挫傷、肩頸筋
        膜拉傷、右胸背挫傷、右小腿腓腸肌肉血腫等傷害，並
        支出醫療費用5,530元之事實，業據原告提出林口長庚
        紀念醫院、勝康骨科診所診斷證明書；急診醫療費用收
        據、門診醫療費用收據等影本附卷為證（見本院卷第21
        至22頁、第27至34頁），且為被告2人均不爭執（見本
        院卷第72頁），堪信屬實，應予准許。
    ⒉看護費用部分：不得請求。
　　　⑴當事人主張有利於己之事實者，就事實有舉證之責任，
        民事訴訟法第277條前段定有明文。
　　　⑵本件原告主張因系爭事故受傷需專人看護，由原告之女
        請假在家照顧原告1週，請求被告2人連帶給付看護費70
        ,000元等節，為被告所否認並以前詞置辯。經查，原告
        所提出長庚醫療財團法人林口長庚紀念醫院於系爭事故
        發生當日開立之診斷證明書記載之診斷結果為「頸部拉
        傷，胸部挫傷」；醫囑為「病患於109年7月27日9時10
        分，於本院急診求診，經診療後於109年4月27日12時離
        開急診，住院日數計3小時」（見本院卷第21頁），足
        見系爭事故發生後第一時間為原告處理傷勢之急診醫生
        ，並未認定原告所受傷勢已達生活無法自理而需專人全
        日照護之程度。再觀原告提出之其他診斷證明書（見本
        院卷第22至25頁），均未明確記載原告所受傷勢有需專
        人全日照護之必要，則原告主張其因系爭事有專人看護
        之需要，已屬有疑。再者，原告到庭時雖稱系爭事故當
        日，原告坐輪椅進入醫院，事後到診所回診，覺得人不
        舒服，診所醫生也跟我說我的情況很嚴重；我有向醫院
        及診所申請證明，但醫院及診所均回覆無法補發等語（
        見本院卷第72頁）。然原告有上開陳述或僅屬自己對傷
        勢主觀感受之描述，與其是否須由專人全日照護1週分
        屬二事，且醫院或診所若確實診斷認定患者有專人照護
        之必要，衡情當無拒絕開立診斷證明書之理由，故原告
        上開所述與常情不符，本院均無從採為對其有利之認定
        。
　　　⑶綜上，原告迄至本案言辯論終結前，未能舉證自己因系
        爭事故所受傷勢有須專人全日看護1週之必要，是原告
        請求看護費用部分，即屬無據，應予駁回。
    ⒊薪資損失部分：不得請求。
　　　⑴損害賠償，除法律另有規定或契約另有訂定外，應以填
        補債權人所受損害及所失利益為限。依通常情形，或依
        已定之計劃、設備或其他特別情事，可得預期之利益，
        視為所失利益，民法第216條定有明文。
　　　⑵原告主張自己從事旅遊業，系爭事故發生後，有一團無
        法帶團，且之後身體不適，也無法正常帶團，因此受有
        薪資損失100,000元等語(見本院卷第72頁)，為被告所
        否認並以前詞置辯。查原告就自己於系爭事故前已排定
        1團行程，後因系爭事故之發生而無法照原訂計畫帶團
        ；及其於系爭事故發生後，因身體不適無法正常帶團等
        節，均未能提出已確定之計畫以實其說，故無法認定此
        部分屬原告可得預期之利益，則原告請求100,000元之
        預期利益損害，即屬無據，應予駁回。
    ⒋精神慰撫金部分：得請求50,000元。
　　　⑴精神慰撫金之多寡，應斟酌雙方之身分、地位、資力與
        加害程度，及其他各種情形核定相當數額，而該金額是
        否相當，自應依實際加害情形與被害人所受之痛苦及雙
        方之身分、地位、經濟狀況等關係定之（最高法院51年
        台上字第223號民事判決意旨參照）。
　　　⑵本件原告因被告張生星過失行為而致受有傷害，堪認其
        肉體及精神均受有相當之痛苦。查原告自陳學歷為研究
        所肄業，目前從事旅遊業；被告張生星學歷則為高職畢
        業，目前是被告沅順交通股份有限公司之派遣司機（見
        本院卷第72頁反面），參以兩造之稅務電子閘門所得調
        件明細資料等情（見本院卷第55至69頁反面），暨考量
        原告受傷程度及被告侵權行為態樣，又據原告於本院審
        理中陳稱系爭事故發生後迄今有十多次可以跟被告張生
        星面對面談和解的機會，但張生星沒有每次都出席調解
        ，只有刑事庭有到，對原告也都不聞不問，反而是原告
        要一直跑法院等語（見本院卷第72頁反面），認原告得
        請求之精神慰撫金應以60,000元為適當，逾此部分請求
        ，尚屬過高，要難准許。
    ⒌從而，原告得請求被告賠償之損害額，共計為65,530元（5
      ,530+60,000元＝65,530元）。
    ⒍按給付無確定期限者，債務人於債權人得請求給付時，經
      其催告而未為給付，自受催告時起，負遲延責任。其經債
      權人起訴而送達訴狀，或依督促程序送達支付命令，或為
      其他相類之行為者，與催告有同一之效力；又遲延之債務
      ，以支付金錢為標的者，債權人得請求依法定利率計算之
      遲延利息；而應付利息之債務，其利率未經約定，亦無法
      律可據者，週年利率為5%，民法第229條第2項、第233條
      第1項前段及第203條分別定有明文。本件原告對被告之損
      害賠償請求權，係以支付金錢為標的，無確定期限，又未
      約定利息，則被告應自受催告時起，負遲延責任。是原告
      就上述得請求之金額，併請求自起訴狀繕本送達被告之翌
      日即110年10月13日起（見本院附民卷第15至17頁送達回
      證）至清償日止，按週年利率5%計算之利息，核無不合，
      應予准許。
四、綜上所述，原告依侵權行為之法律關係，請求被告連帶給付
    65,530元，及自110年10月13日起至清償日止，按週年利率5
    %計算之利息，為有理由，應予准許；逾此範圍之請求，則
    屬無據，應予駁回。
五、本件原告勝訴之部分係依民事訴訟法第427條第1項適用簡易
    訴訟程序所為被告部分敗訴之判決，依第389條第1項第3款
    之規定應依職權宣告假執行；至原告敗訴部分，其假執行之
    聲請，應予駁回。
六、本件事證已臻明確，兩造其餘之陳述、主張及所提證據，經
    核與判決結果不生影響，爰不逐一論述，併此敘明。
七、訴訟費用負擔之依據：民事訴訟法第79條、第85條第2項。
中　　華　　民　　國　　111 　年　　11　　月　　25　　日
                  桃園簡易庭  法  官  楊奕泠
以上為正本係照原本作成。
如不服本判決，應於送達後20日內，向本院提出上訴狀，並表明
上訴理由，如於本判決宣示後送達前提起上訴者，應於判決送達
後20日內補提上訴理由書（須附繕本）。
如委任律師提起上訴者，應一併繳納上訴審裁判費。
中　　華　　民　　國　　111 　年　　11　　月　　25　　日
                              書記官  王帆芝